【裁判字號】    92,抗,951
【裁判日期】    921204
【裁判案由】    聲請再審
【裁判全文】
臺灣高等法院臺中分院刑事裁定                九十二年度抗字第九五一號
    抗  告  人
    即受判決人  甲○○
                        （另案在臺灣臺中監獄南投分監執行中）
右抗告人因聲請再審案件，對於臺灣南投地方法院中華民國九十二年十月二十八日裁
定（九十二年度聲再字第八號），提起抗告，本院裁定如左：
    主      文
抗告駁回。
    理      由
一、聲請意旨略以：如附件刑事再審狀所載。
二、原審以：(一)原確定判決九十二年度易字第一○九號，係於九十二年六月六日宣判
    ，是本案得據以提出再審之新證據，自以九十二年六月六日以前業已存在，且因
    未經發現，不及調查斟酌，或審判時不經注意，至其後始行發現者為限，方與「
    嶄新性」（或謂「新規性」）之要件相符。然綜依聲請意旨觀之，聲請人所舉本
    件有利之新證據即證人曾松雄（按係曾杉勇）、曾松田、藍秀枝等人，且謂：該
    等證人可證明本案係因案外人游添雄至案發地點找本案共犯蔡文利，並與蔡文利
    佯裝駕車離開，嗣聲請人聽聞小孩喧嘩聲響，遂外出至屋後察看，致藍秀枝誤以
    為聲請人與蔡文利共同竊取檳榔云云，然查曾松勇、曾松田、藍秀枝等人於本案
    警、偵及審理程序中，均就聲請人所涉竊盜事實為不利聲請人之指證（見卷附本
    院九十二年度易字第一○九號判決理由欄一所載），業經本院調取全案卷宗核閱
    無訛，上開證人難謂屬最後事實審法院判決前未經發現，不及調查斟酌或審判時
    未經注意，至其後始行發現者，自與刑事訴訟法第四百二十條第一項第六款所指
    「新證據」應具備「嶄新性」之要件，核未相符。(二)其次，倘上開證人所為新證
    詞確如聲請意旨所載（即竊取檳榔之人係案外人游添雄），則不乏與渠等於原確
    定判決偵、審程序中所為指證，恰相矛盾，是就證據本身形式上觀察，亦非全無
    瑕疵可指，難謂已具備顯然可認為足以動搖原有罪之確定判決，而為受判決人無
    罪、免訴、免刑或輕於原判決所認罪名判決之「確實性」要件，非屬刑事訴訟法
    第四百二十一條第一項第六款所規定「發現確實之新證據」，自不得資為提起再
    審之理由。況聲請人於原確定判決審理中，從未否認有夥同蔡文利割取檳榔之事
    實（僅爭執主觀上並無竊盜之不法所有意圖），亦未供稱，當天尚有游添雄之人
    在場，益徵聲請意旨所指割取檳榔另有其人等情詞，顯乏合理之依據。因予駁回
    聲請再審，經核並無違誤。
三、抗告意旨空言「警員偽造文書陷害抗告人」「藍秀枝係與抗告人爭吵，故為不實
    指控」「共同被告蔡文利把責任推給抗告人」云云，均非得為提起再審之事由，
    是抗告人之抗告為無理由，應予駁回。
據上論斷，應依刑事訴訟法第四百十二條，裁定如主文。
中      華      民      國      九十二     年    十二     月     四     日
                                臺灣高等法院臺中分院刑事第五庭
                                      審判長法  官  袁  從  楨
                                            法  官  郭  同  奇
                                            法  官  胡  森  田
右正本證明與原本無異。
不得再抗告。
                                            書記官  林  振  甫
中      華      民      國      九十二     年    十二     月     五     日
                                                                        Ｒ


司法院資訊處製作；財團法人民間司法改革基金會備份。
